【裁判字號】    92,上易,963
【裁判日期】    920430
【裁判案由】    傷害
【裁判全文】
臺灣高等法院刑事判決                            九十二年度上易字第九六三號
    上  訴  人
    即  被  告  甲○○
右上訴人，因傷害案件，不服臺灣士林地方法院，九十一年度易字第八三九號，中華
民國九十二年一月八日第一審判決（聲請簡易判決處刑案號：臺灣士林地方法院檢察
署九十一年度偵字第三一九六號）提起上訴，本院判決如左：
    主  文
上訴駁回。
    事  實
一、甲○○曾因違反麻醉藥品管理條例及偽造文書等案件，依序經本院及台灣士林地
    方法院定應執行有期徒刑一年及判決處有期徒刑四月，分別於民國八十六年十一
    月四日縮刑期滿及八十九年十二月十三日執行完畢。其仍不知悔悟，於九十年十
    一月一日十八時三十分許，在臺北縣汐止市○○街四四號前空地，因停車問題與
    乙○○（業經原審判決確定）發生爭執，雙方竟各基於傷害之犯意，徒手互毆成
    傷，致乙○○受有頭頂蓋骨裂傷長約五公分之傷害；甲○○則受有雙眼眼瞼、右
    臉頰瘀傷等傷害。
二、案經被害人乙○○訴由臺北縣警察局汐止分局報告臺灣士林地方法院檢察署檢察
    官聲請簡易判決處刑，經原審認為不宜，而改依通常程序審理。
    理  由
一、訊據被告甲○○於偵審中均坦承於前述時間及地點，徒手毆打乙○○成傷，乙○
    ○的傷是他手上帶的白金手錶所造成。此外，又有乙○○於偵查、原審及本院調
    查及審理時的指訴及台北市立忠孝醫院所開乙○○驗傷診斷書正本乙份附卷（偵
    查卷二十三頁）可證，足認被告甲○○之自白與事實相符，其犯行足以認定。
二、核被告甲○○所為，係犯刑法第二百七十七條第一項之傷害罪。被告甲○○前曾
    因違反麻醉藥品管理條例及偽造文書等案件，依序經本院定應執行刑有期徒刑一
    年及判處有期徒刑四月，於八十六年十一月四日縮刑期滿及八十九年十二月十三
    日執行完畢，有本院被告全國前案紀錄表存卷可憑，五年以內再犯本件有期徒刑
    以上之罪，為累犯，應依刑法第四十七條規定加重其刑。
三、原審因而依刑事訴訟法第四百五十二條、第二百九十九條第一項前段，刑法第二
    百七十七條第一項、第四十七條、第四十一條第一項前段，罰金罰鍰提高標準條
    例第一條前段、第二條論被告以傷害罪，並審酌被告之品行、為細故而傷人犯罪
    之動機、目的、手段尚非激烈、犯罪時所受之刺激、被害人所受傷害程度及被告
    犯罪後坦誠之態度尚好等一切情狀，量處拘役三十日，並諭知易科罰金之折算標
    準。經核其認事用法及量刑均無不當，被告上訴論旨，猶執陳詞，指摘原判決量
    刑太重，為無理由，自應予以駁回。
據上論結，應依刑事訴訟法第三百六十八條判決如主文。
本案經檢察官蔡薰慧到庭執行職務。
中      華      民      國    九十二    年      四      月      三十    日
                              臺灣高等法院刑事第四庭
                                  審判長法  官  蔡  永  昌
                                        法  官  陳  榮  和
                                        法  官  李  英  豪
右正本證明與原本無異。
不得上訴。
                                        書記官  鄭  信  昱
中      華      民      國    九十二    年      五      月      一      日
附錄：本案論罪科刑法條全文
刑法第二百七十七條第一項：
傷害人之身體或健康者，處三年以下有期徒刑、拘役或一仟元以下罰金。


司法院資訊處製作；財團法人民間司法改革基金會備份。
